【裁判字號】    97,訴,3626
【裁判日期】    971021
【裁判案由】    毒品危害防制條例
【裁判全文】
臺灣臺中地方法院刑事判決      九十七年度訴字第三六二六號
公  訴  人  臺灣臺中地方法院檢察署檢察官
被      告  乙○○
上列被告因毒品危害防制條例案件，經檢察官提起公訴（九十七
年度毒偵字第四一二０號），由本院合議庭裁定依簡式審判程序
審理判決如下：
    主    文
乙○○施用第一級毒品，累犯，處有期徒刑捌月；又施用第二級
毒品，累犯，處有期徒刑肆月。應執行有期徒刑拾月。
    事    實
一、乙○○前曾於民國九十四年九月二十七日，因施用第一、二
    級毒品案件，經本院以九十四年度訴字第一八二六號分別判
    處有期徒刑六月（得易科罰金）、四月（得易科罰金），應
    執行有期徒刑九月（得易科罰金）確定；又於九十五年五月
    八日，因詐欺案件，經本院以九十五年度中簡字第五九七號
    判處有期徒刑四月（得易科罰金）確定，上揭刑期嗣復經本
    院以九十五年度聲字第三五二八號裁定應執行有期徒刑一年
    （得易科罰金）確定，入監執行後，於九十五年十一月二十
    一日假釋付保護管束，並因上開保護管束已於九十五年十二
    月二十八日屆滿未經撤銷而視為執行完畢。其復曾因施用毒
    品案件，經送執行觀察、勒戒後，因認無繼續施用毒品之傾
    向，於九十三年十一月十八日執行完畢釋放，並由臺灣臺中
    地方法院檢察署檢察官以九十三年度毒偵字第三八四九號案
    件為不起訴之處分確定。詎仍不知警惕，於上開觀察、勒戒
    執行完畢釋放後之五年內：(1)另行基於施用第一級毒品海洛
    因之犯意，於九十七年七月十五日下午二時許，在停放於臺
    中縣后里鄉○○路旁車牌號碼不詳之車內，以將少許海洛因
    粉末置入注射針筒內加水後，再以針筒注射之方式，施用第
    一級毒品海洛因一次；(2)又另行基於施用第二級毒品甲基安
    非他命之犯意，於九十七年七月十五日下午四、五時許，在
    同上開(1)所示地點之車內，以將少許甲基安非他命放入玻璃
    球內，以火燒烤再吸其煙霧之方式，施用第二級毒品甲基安
    非他命一次。嗣於九十七年七月十六日下午三時許，在臺中
    縣后里鄉○○路二號「正隆紙廠」前為警盤查，並於同日經
    警採尿送驗而查獲。
二、案經臺中縣警察局移送臺灣臺中地方法院檢察署檢察官偵查
    起訴，由本院合議庭裁定依簡式審判程序審理。
    理    由
一、訊據被告乙○○對於上揭事實坦承不諱，且有「代號與真實
    姓名對照表」、中山醫學大學附設醫院檢驗科藥物檢測中心
    出具之尿液檢驗報告各一件在卷可稽，足認被告之自白與事
    實相符。此外，復有臺灣臺中地方法院檢察署刑案資料查註
    紀錄表、臺灣高等法院被告前案紀錄表各一份在卷可考，本
    件事證明確，被告犯行洵足認定。
二、按海洛因係毒品危害防制條例所定之第一級毒品，而甲基安
    非他命則係同條例所定之第二級毒品，均不得非法施用。核
    被告如事實欄一、(1)所為，係犯毒品危害防制條例第十條第
    一項之施用第一級毒品罪；其如事實欄一、(2)所為，則係犯
    同條第二項之施用第二級毒品罪。其為供施用第一級毒品及
    第二級毒品而持有各該級毒品之低度行為，應各為施用之高
    度行為所吸收，均不另論罪。被告所犯上開二罪間，犯意各
    別，罪質互殊，應予分論併罰。又被告前曾於九十四年九月
    二十七日，因施用第一、二級毒品案件，經本院以九十四年
    度訴字第一八二六號分別判處有期徒刑六月（得易科罰金）
    、四月（得易科罰金），應執行有期徒刑九月（得易科罰金
    ）確定；又於九十五年五月八日，因詐欺案件，經本院以九
    十五年度中簡字第五九七號判處有期徒刑四月（得易科罰金
    ）確定，上揭刑期嗣復經本院以九十五年度聲字第三五二八
    號裁定應執行有期徒刑一年（得易科罰金）確定，入監執行
    後，於九十五年十一月二十一日假釋付保護管束，並因上開
    保護管束已於九十五年十二月二十八日屆滿未經撤銷而視為
    執行完畢，有臺灣臺中地方法院檢察署刑案資料查註紀錄表
    、臺灣高等法院被告前案紀錄表各一份在卷可考，其於五年
    以內故意再犯本件有期徒刑以上之二罪，均為累犯，應依刑
    法第四十七條第一項之規定，各加重其刑。爰審酌被告之素
    行、犯罪之動機、目的、施用毒品係戕害自身健康、施用毒
    品海洛因及施用毒品甲基安非他命各一次之手段、所生危害
    及犯罪後之態度等一切情狀，就其所為上開施用第一級毒品
    及施用第二級毒品各一次之犯行，分別量處如主文所示之刑
    ，並定其應執行之刑，以示懲儆。
據上論斷，應依刑事訴訟法第二百七十三條之一第一項、第二百
九十九條第一項前段，毒品危害防制條例第十條第一項、第二項
、第二十三條第二項，刑法第十一條前段、第四十七條第一項、
第五十一條第五款，判決如主文。
本案經檢察官甲○○到庭執行職務
中    華    民    國  九十七  年    十    月  二十一  日
                  刑事第十五庭  法  官  李雅俐
上正本證明與原本無異。
如不服本判決，應於收受送達後10日內向本院提出上訴書狀（應
敘述具體理由並附繕本）。
上訴書狀如未敘述理由，應於上訴期間屆滿後20日內補提理由書
於本院。
                                書記官  莊金屏
中    華    民    國  九十七  年    十    月  二十一  日
附錄論罪科刑法條：
毒品危害防制條例第十條：
施用第一級毒品者，處六月以上五年以下有期徒刑。
施用第二級毒品者，處三年以下有期徒刑。


司法院資訊處製作；財團法人民間司法改革基金會備份。
